最　高　行　政　法　院　裁　定
　　　　　　　　　　　　　94年度裁字第00537號
上　訴　人　甲○○
被 上訴 人　勞工保險局
代　表　人　史　哲
上列當事人間因勞保事件，上訴人對於中華民國92年9月30日臺
北高等行政法院91年度簡字第702號判決，提起上訴，本院裁定
如下：
　　主  文
上訴駁回。
上訴審訴訟費用由上訴人負擔。
　　理  由
一、按對於適用簡易程序之裁判提起上訴或抗告，須經本院許可
    ，且該許可以訴訟事件所涉及之法律見解具有原則性者為限
    ，行政訴訟法第235條定有明文。
二、本件上訴人以富邦人壽股份有限公司為投保單位，參加勞工
    保險為被保險人，前於民國（下同）87年7月8日因車禍受傷
    ，曾請領87年8月11日至87年9月5日共26日普通傷害傷病給
    付在案。嗣以同一傷病未癒，稱其於87年8月8日下午4時送
    保單至客戶途中，不慎遭機車撞傷，改按職業傷害繼續申請
    87年9月6日至89年6月28日期間職業傷害傷病給付。被上訴
    人同意改按職業傷害辦理，惟上訴人88年12月31日後應可從
    事工作，乃以89年12月15日89保給字第1032922號函核定（
    下稱原處分）所請傷病給付應自87年9月6日核付至88年12月
    31日止按其平均日投保薪資670元之70﹪發給339日、50﹪發
    給143日共482日，計新台幣（下同）206,896元，另前所請
    領普通傷害傷病給付，亦改按職業傷害辦理，應發給12,194
    元，前已核發8,710元尚需補發3,484元。上訴人不服，遞經
    申請勞工保險監理委員會審議及提起訴願，均遭駁回，遂提
    起本件行政訴訟，求為判決：1.訴願決定、審定處分及原處
    分均撤銷。2.被上訴人應再核付上訴人職業傷病給付59,295
    元。原審判決以：按「被保險人因執行職務而致傷害或職業
    病不能工作，以致未能取得原有薪資，正在治療中者，自不
    能工作之第四日起，發給職業傷害補償費或職業病補償費．
    ．．前項因執行職務而致傷病之審查準則，由中央主管機關
    定之。」「職業傷害補償費及職業病補償費，均按被保險人
    平均月投保薪資百分之七十發給，每半個月給付一次；如經
    過一年尚未痊癒者，其職業傷害或職業病補償費減為平均月
    投保薪資之半數，但以一年為限。」勞工保險條例第34條及
    第36條分別定有明文。是本件之爭執，為上訴人是否自89年
    1月1日以後仍不能工作？次按當事人主張有利於己之事實者
    ，就其事實有舉證之責任，民事訴訟法第277條前段定有明
    文，依行政訴訟法第136條之規定，上開規定為行政訴訟程
    序所準用。又按人民提起課予義務訴訟請求行政機關作成授
    益行政處分，係在增加自己之權利，依上開之規定，自應就
    權利發生實體上規定要件最低度事實負舉證責任，本件上訴
    人主張其自89年1月1日至同年6月28日仍因職業傷害不能工
    作，自應就此一事實負舉證之責任。查上訴人提出本件申請
    時，固提出勞工保險傷病診斷書1件為證，惟該診斷書關於
    醫師囑言，僅記載「宜門診追蹤治療」，而別無應為如何休
    養、不能或不宜工作之記載，是尚無足證明上訴人自89年1
    月1日以後仍不能工作。再依財團法人私立高雄醫學大學附
    設中和紀念醫院（下稱中和紀念醫院）89年8月28日（89）
    高醫附業字第2158號函復內容所載，上訴人亦尚非不能工作
    。且自中和紀念醫院上訴人歷次之病歷記載，足見上訴人之
    症狀已十分穩定，不需門診治療甚至無需服藥，況本件被上
    訴人將上訴人病歷資料送特約審查醫師審查經簽註意見亦同
    認上訴人經治療出院（88年12月31日）後，應可從事輕便工
    作。復依上訴人於訴訟中提出附卷之中和紀念醫院91年6月
    20日（91）高醫附秘字第1594號復臺灣臺北地方法院函內容
    ，益證上訴人並非不能工作，僅工作能力降低而已。從而，
    上訴人就其主張尚未盡其舉證之責，尚難信其主張為真實。
    末查本件尚無訴願審議委員應予迴避而未迴避之不合法。因
    而將原處分、爭議審定及訴願決定均予維持，駁回上訴人之
    訴。
三、上訴人上訴意旨略以：（一）就中和紀念醫院之診斷及醫師
    囑言觀之，對肢體遺有障害者而言，何來能從事工作之能力
    ？況上訴人從事須靠肢體活動之保險外勤業務工作，肢體既
    已受限，自無可從事工作之能力，且上訴人因無法繼續提供
    勞務，遭公司於89年4月26日終止僱傭關係。（二）勞動基
    準法第59條所稱之職災「醫療期間」，係指醫治、療養、復
    健等。據行政院勞工委員會90年6月12日 (90)台勞資2字第
    0021799號函示：後續之醫治行為應至其工作能力恢復為限
    。是上訴人依診斷內容，即尚無法恢復原有之工作能力。又
    依臺灣高等法院高雄分院91年3月13日89年度重上字第125號
    民事判決認定，上訴人已屬殘障且無法治癒，喪失勞動能力
    69.21%，如依勞保殘廢等級標準，其勞動力減損約等於7級
    殘。（三）如按勞工保險條例第36條之規定，上訴人若仍處
    於傷病期間，至少可申請至89年7月30日止。（四）上訴人
    與原任職公司（富邦人壽保險股份有限公司）之訴訟，亦因
    上訴人身障無法從事工作無資力支出訴訟費用，准予訴訟救
    助，且上訴人原任職公司所代提申請之傷病給付，亦詳載僅
    取得部分薪資。（五）依中和紀念醫院92年11月12日開具之
    甲種診斷證明書，足證上訴人自87年8月8日迄今仍處於無法
    工作之狀態，請求將原判決廢棄等語。經核上訴論旨所指，
    係就原審取捨證據、認定事實之職權行使，指摘其為不當，
    並無所涉及之法律見解具有原則上之重要情事，上訴人提起
    上訴，不合首揭規定，不應許可，其上訴難謂合法，應予駁
    回。
四、依行政訴訟法第249條第1項前段、第104條、民事訴訟法第
    95條、第78條，裁定如主文。
中    華    民    國    94    年    3    月    31     日
                  第三庭審判長法  官　廖　政　雄
                              法  官　林　清　祥
                              法  官　鍾　耀　光
                              法  官　姜　仁　脩
                              法  官　胡  國  棟
以  上  正  本  證  明  與  原  本  無  異
中    華    民    國    94    年    3    月    31     日
　　　　　　　　　　　　　　　書記官　陳　盛　信
